Minutes et répertoires du notaire Thomas GIBERT, 20 février 1762 - 31 janvier 1794 (étude XXXIX)
Archives nationales
- Répertoire(s) de Thomas GIBERT, 20 février 1762 - 20 septembre 1804; MC/RE/XXXIX/7 - MC/RE/XXXIX/9
  - Répertoire. 1771, 2 janvier - 1794, 30 janvier, 2 janvier 1771 - 30 janvier 1794; MC/RE/XXXIX/8
    - Notoriété en rectification des noms de François, duc de Levis, maréchal de France, 21 août 1788
      notoriété; Levis, François (duc de); officier général
    - Renonciation par Alphonse Pierre de Tarboichet;Tarbrichet à la succession de René Mesnet, 29 août 1788
      renonciation; notoriété; Tarboichet; Tarbrichet, Alphonse-Pierre (de); Mesnet, René
    - Testament déposé de François Dejean, chanoine de Sainte Opportune, 29 août 1788
      testament; dépôt de pièces; Dejean, François; chanoine
    - Notoriété en rectification des noms de Louis Philippe Prévon de Saint Aubin, 30 août 1788
      notoriété; Prevon De Saint Aubin, Louis-Philippe
    - Inventaire après décès de Marie Jacqueline Lejeune, femme séparée de Charles Denis de Mayancourt, 1er septembre 1788
      inventaire après décès; Lejeune, Marie-Jacqueline; Mayancourt, Charles-Denis (de)
    - Contrat de mariage entre Jean Pierre Pivost et Madeleine Victoire Pousvin, veuve de François Antoine Farmin, 5 septembre 1788
      contrat de mariage; Pivost, Jean-Pierre; Pousvin, Madeleine-Victoire; Farmin, François-Antoine
    - Contrat de mariage entre Louis Marie Templeux et Marie Françoise Boucher, 7 septembre 1788
      contrat de mariage; Templeux, Louis-Marie; Boucher, Marie-Françoise
    - Inventaire après décès de François Dejean, chanoine de Sainte Opportune, 11 septembre 1788
      inventaire après décès; Dejean, François; chanoine
    - Inventaire après décès de Jacques Larue, 19 septembre 1788
      inventaire après décès; Larue, Jacques
    - Contrat de mariage entre Jean Baptiste Pourcelot et Claude Françoise Marechal, veuve de Pierre Paul Paris, 20 septembre 1788
      contrat de mariage; Pourcelot, Jean-Baptiste; Marechal, Claude-Françoise; Paris, Pierre-Paul
    - Inventaire après décès d'Antoinette Henriette de Bourbon Busset, veuve de Paul de Grivet, comte d'Auroy, 24 septembre 1788
      inventaire après décès; Grivet, Paul (de), Auroy (comte d'); Bourbon-Busset, Henriette Antoinette de (1724-1788)
    - Testament déposé de la dame veuve comtesse d' Auroy, 24 septembre 1788
      testament; dépôt de pièces; Auroy (comtesse d')
    - Délivrance de legs de François Louis Antoine de Bourbon, comte de Busset du legs porté au testament de madame la comtesse d'Auroy, sa sœur, 1er octobre 1788
      délivrance de legs; Bourbon-Busset, François Louis Antoine de (1722-1793); Auroy (madame la comtesse d')
    - Renonciation à la succession de Marie Jacqueline Le Jeune, femme de Charles Denis de Mayancourt par Marie Denise Hébert, épouse de Philibon Renard et Marie Nicole Hebert, fille majeure, 7 octobre 1788
      renonciation; notoriété; Le Jeune, Marie-Jacqueline; Mayancourt, Charles-Denis (de); Hebert, Marie-Marie Denise; Renard, Philibon; Hebert Marie-Nicole
    - Contrat de mariage entre Henri Ceumez et Marie Bergée, 8 octobre 1788
      contrat de mariage; Ceumez, Henri; Bergee, Marie
    - Notoriété en rectification des noms de Albert Philippe Marie Victoire Ronie, 8 octobre 1788
      notoriété; Ronie, Albert-Philippe-Marie-Victoire
    - Renonciation à la succession de monsieur le maréchal duc de Levis, son père, par Gabriel Marguerite Françoise de Levis, épouse de monsieur le marquis de Spinola, 14 octobre 1788
      renonciation; notoriété; Levis (monsieur le maréchal duc de); Levis, Gabriel -Marguerite-Françoise (de); Spinola (monsieur le marquis de); officier général
    - Renonciation par Liberathe Barthe, à la succession de François Dejean, chanoine de Sainte Opportune, 16 octobre 1788
      renonciation; notoriété; Barthe, Libérathe; Dejean, François; chanoine
    - Inventaire après décès de Antoinette Louise Ysard de La Cour, épouse de Charles Auguste Bourlet, 17 octobre 1788
      inventaire après décès; Ysard de La Cour, Antoinette-Louise; Bourlet, Charles-Auguste
    - Renonciation par le tuteur d'Henriette Françoise de Levis, comtesse de Bérenger, à la succession de monsieur le maréchal de Levis, son père, 18 octobre 1788
      renonciation; notoriété; Levis, Henriette-Françoise (de); Berenger (madame la comtesse); Levis (monsieur le maréchal de)
    - Notoriété en rectification des noms de Philibert Prévot de Saint Aubin et de Philibert Prévot de Saint Aubin, son fils, 20 octobre 1788
      notoriété; Prevot de Saint Aubin, Philibert (premier du nom); Prevot de Saint Aubin, Philibert (deuxième du nom)
    - Contrat de mariage entre Gorgon Berger et Anne Marie Villemin, veuve de Jean Latouche, 20 octobre 1788
      contrat de mariage; Berger, Gorgon; Villemin, Anne-Marie; Latouche, Jean
    - Notoriété constatant l'absence des héritiers de Nicolas Gabriel Niobet, 27 octobre 1788
      notoriété; Niobet, Nicolas-Gabriel
    - Contrat de mariage entre Pierre Leclerc et Louise Adélaïde Lacroix, 27 octobre 1788
      contrat de mariage; Leclerc, Pierre; Lacroix, Louise-Adélaïde
    - Notoriété constatant le nombre des héritiers de Marie Madeleine Duhamel, veuve en dernières noces de Jean François Sorcy, 29 octobre 1788
      notoriété; Duhamel, Marie-Madeleine; Sorcy, Jean François
    - Contrat de mariage entre Auguste Pierre Eugène de Goddet, vicomte de Vascum et Amélie Jeanne Quatresolz de La Haute, 2 novembre 1788
      contrat de mariage; Goddet, Auguste-Pierre-Eugène (de); Quatresolz de La Haute, Amélie-Jeanne; Vascum (vicomte de)
    - Renonciation par madame la comtesse de Vintimille Duluc, à la succession de monsieur le maréchal duc de Levis, son père, 5 novembre 1788
      renonciation; notoriété; Vintimille Duluc (madame la comtesse de); Levis (monsieur le maréchal duc de)
    - Notoriété constatant le nombre des héritiers de Louise Angélique Dumas, veuve de François Fortin, 6 novembre 1788
      notoriété; Dumas, Louise-Angélique; Fortin, François
    - Notoriété constatant les héritiers de David Guillaume, 8 novembre 1788
      notoriété; Guillaume, David
    - Inventaire après décès de Louis de Dumond, comte de Milfon, 8 novembre 1788
      inventaire après décès; Dumond, Louis (de); Milfon (comte de)
    - Inventaire après décès de Marie Louise Galleran, veuve de Martin Ysard de La Cour, 10 novembre 1788
      inventaire après décès; Galleran, Marie-Louise; Ysard de La Cour, Martin
    - Contrat de mariage entre François La Postolle et Anne Copin, 10 novembre 1788
      contrat de mariage; La Postolle, François; Copin, Anne
    - Notoriété constatant le nombre des héritiers de Marguerite Benoist, veuve de Pierre Cluet, 11 novembre 1788
      notoriété; Benoist, Marguerite; Cluet, Pierre
    - Testament de Jean François Consolin, 14 novembre 1788
      testament; Consolin, Jean-François
    - Contrat de mariage entre Nicolas Bessat et Marie Jeanne Terieau, 14 novembre 1788
      contrat de mariage; Bessat, Nicolas; Terieau, Marie-Jeanne
    - Dépôt du mortuaire de monsieur de Milfon, 15 novembre 1788
      acte d'état civil; dépôt de pièces; Milfon (monsieur de)
    - Délivrance de legs par François Barthe du legs porté au testament de François Dejean, 17 novembre 1788
      délivrance de legs; Barthe, François; Dejean, François
    - Notoriété constatant le nombre des héritiers de Marie Marguerite Chulot, veuve de Pierre Fouquet, 19 novembre 1788
    - Contrat de mariage entre Nicolas Regnault et Marie Adélaïde Victoire Cassetti, 21 novembre 1788
      contrat de mariage; Regnault, Nicolas; Cassetti, Marie-Adélaïde-Victoire
    - Notoriété constatant l'absence de Louis Hébert, 1er décembre 1788
      notoriété; Hebert, Louis
    - Délivrance de legs par les héritiers du sieur Perachon, comte de Bury, 2 décembre 1788
      délivrance de legs; Perachon (sieur); Bury (comte de)
    - Contrat de mariage entre Jacques de La Tour et Clémence Julienne Daligan, 4 décembre 1788
      contrat de mariage; La Tour, Jacques(de); Daligan, Clémence-Julienne
    - Dépôt du mortuaire de Louis Philibère Prévon de Saint-Aubin, 17 décembre 1788
      acte d'état civil; dépôt de pièces; Prevon de Saint Aubin, Louis-Philibère
    - Dépôt du baptistaire de Antoine Bourreau de Beausejour, 23 décembre 1788
      acte d'état civil; dépôt de pièces; Bourreau de Beausejour, Antoine
    - Notoriété en rectification des noms de Françoise Girardot, épouse de Pierre Jenui, 29 décembre 1788
      notoriété; Girardot, Françoise; Jenui, Pierre
    - Contrat de mariage entre le sieur Legrand et la demoiselle Francois, 10 janvier 1789
      contrat de mariage; Legrand (sieur); Francois (demoiselle)
    - Contrat de mariage entre le sieur Bardy et la demoiselle Lepauvre, 12 janvier 1789
      contrat de mariage; Bardy (sieur); Lepauvre (demoiselle)
    - Inventaire après décès de monsieur Marchail, 19 janvier 1789
      inventaire après décès; Marchail (monsieur)
    - Notoriété en rectification des noms de la demoiselle Vuillemin, femme Berger, 20 janvier 1789
      notoriété; Vuillemin (demoiselle); Berger (femme)
    - Contrat de mariage entre le sieur Blot et la demoiselle Arrigon, 21 janvier 1789
      contrat de mariage; Blot (sieur); Arrigon (demoiselle)
    - Notoriété constatant les héritiers Molteau, 28 janvier 1789
      notoriété; Molteau (héritiers)
    - Contrat de mariage entre le sieur Varnière et la demoiselle Poilly, 6 février 1789
      contrat de mariage; Varniere (sieur); Poilly (demoiselle)
    - Notoriété concernant la succession de monsieur Goussault, 14 février 1789
      notoriété; Goussault (monsieur)
    - Inventaire après décès de madame Puisieux, 14 février 1789
      inventaire après décès; Puisieux (madame)
    - Contrat de mariage entre le sieur Simonin et la demoiselle Wiard, 21 février 1789
      contrat de mariage; Simonin (sieur); Wiard (demoiselle)
    - Contrat de mariage entre le sieur Jacquemin et la demoiselle Belin, 23 février 1789
      contrat de mariage; Jacquemin (sieur); Belin (demoiselle)
    - Dépôt du baptistaire de monsieur de Saint Pierre, 25 février 1789
      acte d'état civil; dépôt de pièces; Saint Pierre (monsieur de)
    - Testament du sieur Collet, 26 février 1789
      testament; Collet (sieur)
    - Inventaire après décès de monsieur Destauches, 2 mars 1789
      inventaire après décès; Destauches (monsieur)
    - Contrat de mariage entre monsieur Fortin et la demoiselle Claye, 4 mars 1789
      contrat de mariage; Fortin (monsieur); Claye (demoiselle)
    - Dépôt du mortuaire de Pierre Destanches, 8 mars 1789
      acte d'état civil; dépôt de pièces; Destanches, Pierre
    - Inventaire après décès de madame Regnier, 9 mars 1789
      inventaire après décès; Regnier (madame)
    - Notoriété déposée concernant le sieur Colabeau de Julienas, 9 mars 1789
      notoriété; dépôt de pièces; Colabeau de Julienas (sieur)
    - Dépôt du mortuaire du sieur Colabeau de Julienas, 9 mars 1789
      acte d'état civil; dépôt de pièces; Colabeau de Julienas (sieur)
    - Contrat de mariage entre monsieur Galleran Desrosiers et mademoiselle Bernard Fontaine, 11 mars 1789
      contrat de mariage; Galleran Desrosiers (monsieur); Bernard Fontaine (mademoiselle)
    - Inventaire après décès de Vincent Collet, 14 mars 1789
      inventaire après décès; Collet, Vincent
    - Dépôt du mortuaire de la dame Caru, 14 mars 1789
      acte d'état civil; dépôt de pièces; Caru (dame de)
    - Notoriété concernant le sieur Grimoin, 27 mars 1789
      notoriété; Grimoin (sieur)
    - Notoriété concernant les héritiers des sieur et dame Denis, 29 mars 1789
      notoriété; Denis (sieur); Denis (dame de)
    - Contrat de mariage entre monsieur le comte Denassacre et mademoiselle Guillaume de Sauville, 1er avril 1789
      contrat de mariage; Denassacre (monsieur le comte); Guillaume de Sauville (mademoiselle)
    - Renonciation par le sieur Collet à la succession de son frère, 1er avril 1789
      renonciation; notoriété; Collet (sieur)
    - Renonciation à communauté par madame Destauches, 7 avril 1789
      renonciation; notoriété; Destauches (madame)
    - Inventaire après décès de la demoiselle Lemoine, femme Gobin, 9 avril 1789
      inventaire après décès; Lemoine (demoiselle); Gobin (femme)
    - Notoriété constatant les héritiers de monsieur le comte de Normont, 11 avril 1789
      notoriété; Normont (monsieur le comte de)
    - Contrat de mariage entre le sieur Souchard et la demoiselle Collet, 23 avril 1789
      contrat de mariage; Souchard (sieur); Collet (demoiselle)
    - Contrat de mariage entre le sieur Lebon et la demoiselle Gobin, 29 avril 1789
      contrat de mariage; Lebon (sieur); Gobin (demoiselle)
    - Contrat de mariage entre le sieur Roubaut et la demoiselle Robine, 11 mai 1789
      contrat de mariage; Roubaut (sieur); Robine (demoiselle)
    - Inventaire après décès de Jallet, 22 mai 1789
      inventaire après décès; Jallet
    - Renonciation par les héritiers de monsieur Pierre Destauches à sa succession, 22 mai 1789
      renonciation; notoriété; Destauches, Pierre
    - Contrat de mariage entre le sieur Henocq et la demoiselle Deligny, 25 mai 1789
      contrat de mariage; Henocq (sieur); Deligny (demoiselle)
    - Testament déposé de monsieur l'abbé Machelard, 8 juin 1789
      testament; dépôt de pièces; Machelard (monsieur); abbé
    - Notoriété après le décès des sieurs Cheron, 10 juin 1789
      notoriété; Cheron (Sieurs)
    - Contrat de mariage entre le sieur Rondel et la demoiselle Bourtée Courcelle, 14 juin 1789
      contrat de mariage; Rondel (sieur); Bourtee Courcelle (demoiselle)
    - Contrat de mariage entre monsieur Pastoret et mademoiselle Piscatory, 20 juin 1789
      contrat de mariage; Pastoret (monsieur); Piscatory (mademoiselle)
    - Dépôt du mortuaire de monsieur Griffon, 22 juin 1789
      acte d'état civil; dépôt de pièces; Griffon (monsieur)
    - Dépôt du baptistaire de monsieur Layne, 22 juin 1789
      acte d'état civil; dépôt de pièces; Layne (monsieur)
    - Contrat de mariage entre le sieur Fouant et la demoiselle Quenescourt, 24 juin 1789
      contrat de mariage; Fouant (sieur); Quenescourt (demoiselle)
    - Contrat de mariage entre le sieur Puguet de Saint Romain et la demoiselle Delanoix, 26 juin 1789
      contrat de mariage; Puguet de Saint Romain (sieur); Delanoix (demoiselle)
    - Notoriété constatant les héritiers des sieurs Delaistre, 27 juin 1789
      notoriété; Delaistre (Sieurs)
    - Inventaire après décès de monsieur Fromont, 27 juin 1789
      inventaire après décès; Fromont (monsieur)
    - Inventaire après décès de monsieur l' abbé Consolin, 9 juillet 1789
      inventaire après décès; Consolin (monsieur); abbé
    - Inventaire après décès de monsieur l' abbé Machelard, 21 juillet 1789
      inventaire après décès; Machelard (monsieur); abbé
    - Contrat de mariage entre Augustin Louis Briffault et Sophie Fontenilliat, 26 juillet 1789
      contrat de mariage; Briffault, Augustin-Louis; Fontenilliat, Sophie
    - Testament de madame Felippon, 2 août 1789
      testament; Felippon (madame)
    - Notoriété constatant les héritiers du sieur Lobligent, 24 août 1789
      notoriété; Lobligent (sieur)
    - Inventaire après décès de madame Girard, 24 août 1789
      inventaire après décès; Girard (madame)
    - Notoriété constatant les héritiers de la demoiselle Brusere, 24 août 1789
      notoriété; Brusere (demoiselle)
    - Inventaire après décès de la veuve Lainne, 26 août 1789
      inventaire après décès; Lainne (veuve)
    - Renonciation par mademoiselle Machelard à la succession de son oncle, 29 août 1789
      renonciation; notoriété; Machelard (mademoiselle)
    - Contrat de mariage entre le sieur Toury et la demoiselle Brule, 2 septembre 1789
      contrat de mariage; Toury (sieur); Brule (demoiselle)
    - Renonciation par le procureur des héritiers Consolin à sa succession, 10 septembre 1789
      renonciation; notoriété; Consolin (héritiers)
    - Contrat de mariage entre le sieur Pinard et la demoiselle Marie, 17 septembre 1789
      contrat de mariage; Pinard (sieur); Marie (demoiselle)
    - Inventaire après décès de la demoiselle Jallet, 24 septembre 1789
      inventaire après décès; Jallet (demoiselle)
    - Contrat de mariage entre le sieur Jallet et la demoiselle Lazardeux, 25 septembre 1789
      contrat de mariage; Jallet (sieur); Lazardeux (demoiselle)
    - Inventaire après décès de madame de Meslay, 26 septembre 1789
      inventaire après décès; Meslay (madame de)
    - Renonciation par les sieur et demoiselle Tirot en faveur du sieur Tirot, leur père et beau-père, 26 septembre 1789
      renonciation; notoriété; Tirot (sieur); Tirot (demoiselle)
    - Inventaire après décès de la veuve Letinois, 29 septembre 1789
      inventaire après décès; Letinois (veuve)
    - Contrat de mariage entre le sieur Yvon et la demoiselle Briard, 10 octobre 1789
      contrat de mariage; Yvon (sieur); Briard (demoiselle)
    - Testament déposé de monsieur Colabeau de Juliennas, 13 octobre 1789
      testament; dépôt de pièces; Colabeau de Juliennas (monsieur)
    - Notoriété en rectification des noms de mademoiselle Botherel de Bedée, 16 octobre 1789
      notoriété; Botherel de Bedee (mademoiselle)
    - Délivrance de legs de monsieur l'abbé Consolin, 19 octobre 1789
      délivrance de legs; Consolin (monsieur); abbé
    - Notoriété constatant les héritiers du sieur Lainne, 24 octobre 1789
      notoriété; Lainne (sieur)
    - Délivrance de legs porté au testament de la dame dite de Mayancourt, 26 octobre 1789
      délivrance de legs; Mayancourt (dame dite de)
    - Notoriété déposée constatant les héritiers des sieur et dame Lesaige, 29 octobre 1789
      notoriété; dépôt de pièces; Lesaige (sieur); Lesaige (dame de)
    - Contrat de mariage entre le sieur Jannet et la demoiselle Mouroux, 30 octobre 1789
      contrat de mariage; Jannet (sieur); Mouroux (demoiselle)
    - Inventaire après décès du sieur Thibert, 30 octobre 1789
      inventaire après décès; Thibert (sieur)
    - Inventaire après décès des sieur et dame Vanzenne, 31 octobre 1789
      inventaire après décès; Vanzenne (sieur); Vanzenne (dame de)
    - Contrat de mariage entre le sieur Briard et la demoiselle Souhaite, 11 novembre 1789
      contrat de mariage; Briard (sieur); Souhaite (demoiselle)
    - Inventaire après décès du sieur Rajas, 26 novembre 1789
      inventaire après décès; Rajas (sieur)
    - Renonciation à communauté entre les sieur et dame Rajas, 2 décembre 1789
      renonciation; notoriété; Rajas (sieur); Rajas (dame de)
    - Inventaire après décès du sieur Baujon, 16 décembre 1789
      inventaire après décès; Baujon (sieur)
    - Inventaire après décès de monsieur Boyetet, 16 décembre 1789
      inventaire après décès; Boyetet (monsieur)
    - Délivrance de legs de monsieur et madame Delormel, 17 décembre 1789
      délivrance de legs; Delormel (monsieur); Delormel (Madame)
    - Notoriété constatant le nombre des héritiers de monsieur Jules Marc Antoine de Morel, marquis d' Aubigny, 7 janvier 1790
      notoriété; Morel, Jules-Marc-Antoine (de); Aubigny (marquis d')
    - Dépôt du mortuaire de Marie Dumont Cirvu, 9 janvier 1790
      acte d'état civil; dépôt de pièces; Dumont Cirvu, Marie
    - Inventaire après décès de Anne Adélaïde Julie de Mailly de Néelle, femme de Louis Marie, prince duc d' Aremberg, 11 janvier 1790
      inventaire après décès; Mailly de Neelle, Anne-Adélaïde-Julie (de); Aremberg, Louis-Marie (prince duc d')
    - Inventaire après décès de Marie Françoise Sanz, femme de François Marie Auguste Saillenfest de Fontenelle, 19 janvier 1790
      inventaire après décès; Sanz, Marie-Françoise; Saillenfest de Fontenelle, François-Marie-Auguste
    - Inventaire après décès de Jeanne Lacombe, veuve de Théodore d'Haussy, 20 janvier 1790
      inventaire après décès; Lacombe, Jeanne; Haussy, Théodore (d')
    - Testament de madame Rohan de Montbazon, 21 janvier 1790
      testament; Rohan de Montbazon (madame)
    - Dépôt acte célébration de mariage de Pierre Amiel Delaruche et Liberathe Barthe, 30 janvier 1790
      dépôt de pièces; acte d'état civil; Delaruche, Pierre-Amiel; Barthe, Liberathe
    - Contrat de mariage entre Nicolas Clément et Marie Louise Cordier, 1er février 1790
      contrat de mariage; Clement, Nicolas; Cordier, Marie-Louise
    - Testament déposé de Anne Nicole Fleury, 8 février 1790
      testament; dépôt de pièces; Fleury, Anne-Nicole
    - Contrat de mariage entre Edme Oligné et Angélique Laurence Dottel, 8 février 1790
      contrat de mariage; Oligne, Edme; Dottel, Angélique-Laurence
    - Inventaire après décès de Pierre Joseph Médard Desvigne, 9 février 1790
      inventaire après décès; Desvigne, Pierre-Joseph-Médard
    - Renonciation par Hiérome Pélagie Masson de Meslay et Charles Hébert comme fondé de procuration d'Anne Albertine Antoinette Masson de Meslay, femme de Charles Louis François de Paule Barentin à la succession de Michelle Pétronille Mérault, veuve de Antoine Lambert Masson de Meslay, 10 février 1790
      renonciation; notoriété; Masson de Meslay, Hiérome-Pélagie; Hebert, Charles; Masson de Meslay, Anne-Albertine-Antoinette; Barentin, Charles-Louis-François de Paule; Merault, Michelle-Pétronille; Masson de Meslay, Antoine-Lambert
    - Inventaire après décès de Anne Nicole Fleury, 11 février 1790
      inventaire après décès; Fleury, Anne-Nicole
    - Notoriété en rectification des noms de Pétronille Michelle Mérault, veuve de Antoine Lambert Masson de Meslay, 13 février 1790
      notoriété; Merault, Pétronille-Michelle; Masson de Meslay, Antoine-Lambert
    - Notoriété déposée en rectification des noms d'Etienne Thévenin et constatant le nombre de ses héritiers: Antoine Bichard, Marie Thévenin et Antoine Thévenin, 13 février 1790
      notoriété; dépôt de pièces; Thevenin, Etienne; Thevenin, Marie; Thevenin, Antoine; Bichard, Antoine
    - Délivrance de legs porté au testament de Pétronille Michelle Mérault, veuve d'Antoine Lambert Masson de Meslay, 15 février 1790
      délivrance de legs; Nerault, Pétronille-Michelle; Masson de Meslay, Antoine-Lambert
    - Inventaire après décès de Marie Antoinette Galleran, veuve de Jean Ricqbour, 17 février 1790
      inventaire après décès; Galleran, Marie-Antoinette; Ricqbour, Jean
    - Délivrance de legs porté au testament de Marie Antoinette Galleran, veuve de Jean Ricqbour, 19 février 1790
      délivrance de legs; Galleran, Marie-Antoinette; Ricqbour, Jean
    - Dépôt du mortuaire de Pierre Louis Alexandre de Bonnechose, 24 février 1790
      acte d'état civil; dépôt de pièces; Bonnechose, Pierre-Louis-Alexandre (de)
    - Testament déposé; codicille déposé de Marie Antoinette Galleran, veuve de Jean Ricqbour et dépôt de son mortuaire par Jean Louis Ricqbour, 1er mars 1790
      testament; dépôt de pièces; acte d'état civil; Galleran, Marie-Antoinette; Ricqbour, Jean; Ricqbour, Jean-Louis
    - Testament de Jean Baptiste Louis de Rome de l' Isle, 5 mars 1790
      testament; Rome De L'isle, Jean-Baptiste-Louis (de)
    - Dépôt du mortuaire de Madeleine Prévost, 12 mars 1790
      acte d'état civil; dépôt de pièces; Prevost, Madeleine
    - Testament de François Lecourt, 15 mars 1790
      testament; Lecourt, François
    - Notoriété constatant le nombre des héritiers de Marie Elisabeth Rongé, 17 mars 1790
      notoriété; Ronge, Marie-Elisabeth
    - Inventaire après décès de Jean Baptiste Louis de Rome de l' Isle, 19 mars 1790
      inventaire après décès; Rome De L'isle, Jean-Baptiste-Louis (de )
    - Inventaire après décès de Jean Louis Maurice, 22 mars 1790
      inventaire après décès; Maurice, Jean-Louis
    - Notoriété constatant le nombre des héritiers de Jean Noël Leroux, 26 mars 1790
      notoriété; Leroux, Jean-Noël